cs: Křivka ohybu stěžně: Konstantní křivka FH; Konstantní křivka FL; Konstantní křivka; Flex top; Hard top; Hybridní; Převrácený flex top; Jiné
ru: Кривая изгиба мачты: Постоянный изгиб FH; Постоянный изгиб FL; Постоянный изгиб; Гибкий топ; Жесткий топ; Гибридный; Перевернутый гибкий топ; Другое
ja: マストの曲がりカーブ: コンスタントFHカーブ; コンスタントFLカーブ; コンスタントカーブ; フレックストップ; ハードトップ; ハイブリッド; インバーテッドフレックストップ; その他
hu: Árbocgörbület típusa: Állandó FH görbületű; Állandó FL görbületű; Állandó görbületű; Flex top; Hard top; Hibrid; Inverted flex top; Egyéb
ko: 마스트 벤드 커브: 콘스탄트 FH 커브; 콘스탄트 FL 커브; 콘스탄트 커브; 플렉스 탑; 하드 탑; 하이브리드; 인버티드 플렉스 탑; 기타
pl: Krzywa ugięcia masztu: Krzywa typu Constant FH; Krzywa typu Constant FL; Krzywa typu Constant; Flex top; Hard top; Hybrydowy; Odwrócony flex top; Inne
es: Curva de flexión del mástil: Curva FH constante; Curva FL constante; Curva constante; Parte superior flexible; Parte superior rígida; Híbrido; Parte superior flexible invertida; Otro
tr: Direk büküm eğrisi: Sabit FH kavisi; Sabit FL kavisi; Sabit kavis; Esnek üst; Sert üst; Hibrit; Ters esnek üst; Diğer
pt-BR: Mastro curva de flexão: Curva FH constante; Curva FL constante; Curva constante; Topo flexível; Topo rígido; Híbrido; Topo flexível invertido; Outro
ro-RO: Curba de îndoire a catargului: Curbură FH constantă; Curbură FL constantă; Curbură constantă; Vârf flexibil; Vârf rigid; Hibrid; Vârf flexibil inversat; Altele
fi: Maston joustokäyrä: Vakio FH -taivutus; Vakio FL -taivutus; Vakiotaivutus; Joustava yläosa; Jäykkä yläosa; Hybridi; Käänteinen joustava yläosa; Muu
zh-CN: 桅杆弯曲曲线: 恒定 FH 曲线; 恒定 FL 曲线; 恒定曲线; 柔性顶部; 硬顶; 混合; 倒置柔性顶部; 其他
sv: Mastböjningskurva: Konstant FH-kurva; Konstant FL-kurva; Konstant kurva; Flextopp; Hård topp; Hybrid; Inverterad flextopp; Annat
hr-HR: Krivulja savijanja jarbola: Konstantna FH krivulja; Konstantna FL krivulja; Konstantna krivulja; Fleksibilni vrh; Tvrdi vrh; Hibridni; Obrnuti fleksibilni vrh; Ostalo
sk-SK: Krivka ohybu sťažňa: Konštantná krivka FH; Konštantná krivka FL; Konštantná krivka; Flex top; Hard top; Hybridná; Inverted flex top; Iná
it: Curva di flessione dell'albero: Curva FH costante; Curva FL costante; Curva costante; Flex top; Hard top; Ibrido; Inverted flex top; Altro
el: Καμπύλη κάμψης ιστού: Σταθερή καμπύλη FH; Σταθερή καμπύλη FL; Σταθερή καμπύλη; Εύκαμπτη κορυφή; Σκληρή κορυφή; Υβριδική; Αντεστραμμένη εύκαμπτη κορυφή; Άλλο
pt-PT: Curva de flexão do mastro: Curva FH constante; Curva FL constante; Curva constante; Topo flexível; Topo rígido; Híbrido; Topo flexível invertido; Outro
fr: Courbe de flexion du mât: Courbure constante FH; Courbure constante FL; Courbure constante; Flex top; Hard top; Hybride; Flex top inversé; Autre
th: เส้นโค้งมนของเสา: โค้ง FH คงที่; โค้ง FL คงที่; โค้งคงที่; ปลายโค้ง; ปลายแข็ง; ลูกผสม; ปลายโค้งแบบกลับด้าน; อื่นๆ
da: Mastbøjningskurve: Konstant FH-kurve; Konstant FL-kurve; Konstant kurve; Flex-top; Hard-top; Hybrid; Omvendt flex-top; Andet
bg-BG: Крива на огъване на мачтата: Постоянна FH крива; Постоянна FL крива; Постоянна крива; Гъвкав връх; Твърд връх; Хибрид; Обратен гъвкав връх; Друго
lt-LT: Stiebo lenkimo kreivė: Pastovus FH išlinkimas; Pastovus FL išlinkimas; Pastovus išlinkimas; Lankstus viršus; Kietas viršus; Hibridinis; Apverstas lankstus viršus; Kita
nb: Mastbøyningskurve: Konstant FH-bue; Konstant FL-bue; Konstant bue; Fleksibel topp; Hard topp; Hybrid; Invertert fleksibel topp; Annet
zh-TW: 桅杆彎曲曲線: 固定 FH 彎曲; 固定 FL 彎曲; 等彎曲線; 彈性頂部; 硬頂; 混合; 反向彈性頂部; 其他
de: Mastbiegekurve: Constant FH Curve; Constant FL Curve; Constant Curve; Flex Top; Hard Top; Hybrid; Inverted Flex Top; Sonstiges
sl-SI: Krivulja upogiba jamborja: Stalna krivulja FH; Stalna krivulja FL; Stalna krivulja; Fleksibilen vrh (Flex top); Trd vrh (Hard top); Hibridna; Obrnjen fleksibilen vrh; Drugo
en: Mast bend curve: Constant FH curve; Constant FL curve; Constant curve; Flex top; Hard top; Hybrid; Inverted flex top; Other
nl: Mast buigcurve: Constante FH-curve; Constante FL-curve; Constante curve; Flex-top; Hard-top; Hybride; Omgekeerde flex-top; Overige
vi: Đường cong uốn cong của cột buồm: Độ cong FH đều; Độ cong FL đều; Độ cong đều; Chóp uốn cong; Chóp cứng; Kết hợp; Chóp uốn cong ngược; Khác